【裁判字號】    89,易,2129
【裁判日期】    891211
【裁判案由】    竊盜
【裁判全文】
臺灣桃園地方法院刑事判決                        八十九年度易字第二一二九號
    公  訴  人  台灣桃園地方法院檢察署檢察官
    被      告  甲○○
右列被告因竊盜案件，經檢察官提起公訴（八十八年度偵字第一四九二一號），本院
判決如左：
    主  文
甲○○攜帶兇器竊盜，累犯，處有期徒刑捌月。
瑞士刀壹把沒收。
    事  實
一、甲○○前因妨害兵役等案件，經本院於民國八十三年九月一日判處有期徒刑八月
    ，於同年十月一日確定，並於八十四年一月二十三日執行完畢，猶不知悔悟，復
    意圖為自己不法之所有，於八十八年九月十四日在桃園縣中壢市○○路七號前，
    攜帶其所有客觀上足對人之生命身體產生危害之瑞士刀一把，持以撬開乙○○所
    有之車號LR—四八七六號自用小客車車鎖而竊取之（毀損部分未據告訴），得手
    後留供己用。嗣於八十八年九月十八日下午七時許，甲○○駕駛上開小客車，行
    經桃園縣中壢市○○路與龍興路口時為警查獲。
二、案經桃園縣警察局中壢分局報請台灣桃園地方法院檢察署檢察官偵查起訴。
    理  由
一、右揭事實業據被告甲○○於審理中坦承不諱，核與被害人乙○○指述車輛失竊情
    節相符，並有贓物領據一紙附卷佐證。雖被告於警偵訊中一度否認犯行，辯稱被
    害人乙○○所失竊之車輛係向證人楊家慶所承租云云，惟此為證人楊家慶所堅決
    否認，且被告於警偵訊中復就租金之給付說辭不一，於審理中亦自白犯行，顯見
    其前所辯無非臨訟飾卸之詞，不足採信。其持以行竊之瑞士刀一把，其堅硬銳利
    既足以開啟汽車車鎖，客觀上自足對人之生命身體產生危害，確為凶器無訛，被
    告攜帶兇器行竊之犯行至為明確，堪以認定。
二、核被告所為，係犯刑法第三百二十一條第一項第三款攜帶兇器竊盜罪，公訴人疏
    未論究其攜帶兇器之加重竊盜構成要件犯行，求科以刑法第三百二十條第一項竊
    盜罪，起訴法條尚有未洽，應予變更。又被告前因妨害兵役等案件，經本院於八
    十三年九月一日判處有期徒刑八月，於同年十月一日確定，並於八十四年一月二
    十三日執行完畢，於五年內再犯本件有期徒刑以上之罪，為累犯，依法加重其刑
    。爰審酌被告所竊財物價值不低，惟於審理中能坦白犯行，顯已知所悔悟等一切
    情狀，量處如主文所示之刑。至於被告攜帶以行竊之瑞士刀一把，為其所有，業
    據被告供明在卷，雖未扣案，但無積極證據足徵業已滅失，爰依刑法第三十八條
    第一項第二款宣告沒收。
三、據上論斷，應依刑事訴訟法第二百九十九條第一項前段、第三百條，刑法第三百
    二十一條第一項第三款、第四十七條、第三十八條第一項第二款，判決如主文。
本案經檢察官張春暉到庭執行職務。
中      華      民      國      八十九        年    十二    月  十一    日
                                臺灣桃園地方法院刑事第五庭
                                    法  官  楊  得  君
右正本證明與原本無異。
如不服本判決，應於判決送達後十日內向本院提出上訴狀( 應附繕本 )，上訴於臺灣
高等法院。
                                    書記官  簡  慧  瑛
中      華      民      國      八十九        年    十二    月  十六    日
附論罪科刑依據之法條：
刑法三百二十一條
犯竊盜罪而有左列情形之一者，處六月以上五年以下有期徒刑：
一、於夜間侵入住宅或有人居住之建築物、船艦或隱匿其內而犯之者。
二、毀越門扇、牆垣或其他安全設備而犯之者。
三、攜帶兇器而犯之者。
四、結夥三人以上而犯之者。
五、乘火災、水災或其他災害之際而犯之者。
六、在車站或埠頭而犯之者。
前項之未遂犯罰之。


司法院資訊處製作；財團法人民間司法改革基金會備份。
